臺灣臺中地方法院民事判決　95年度訴字第2628號
原　　　告　行政院農業委員會林務局東勢林區管理處
法定代理人　乙○○
訴訟代理人　陳義律師
複　代理人　陳日炘律師
　　　　　　陳大俊律師
　　　　　　丙○○
被　　　告　甲○○
　　　　　　丁○○
被　　　告　壬○○○
　　　　　　丑○○
　　　　　　己○○
　　　　　　庚○○
　　　　　　癸○○
　　　　　　戊○○
兼　上六人
訴訟代理人　辛○○
上列當事人間請求返還林地事件，於民國96年9月5日言詞辯論終
結，本院判決如下：
    主    文
被告甲○○應將坐落臺中縣和平鄉大甲溪事業區第65林班假6地
號內如附圖A部分所示面積0.0228公頃、B部分所示面積0.0061公
頃之工寮、D部分所示長138公尺之單軌車道、假6之1地號內如附
圖B部分所示長69.5公尺之單軌車道均拆除；及將假6地號內如附
圖C部分所示面積1.1031公頃及假6之1地號內如附圖A部分所示面
積0.3021公頃之地上物予以剷除，並將上揭林地均返還予原告。
被告丁○○應將坐落臺中縣和平鄉大甲溪事業區第65林班假16地
號內如附圖A部分所示面積0.0109公頃之工寮、B部分所示面積0.
0057公頃之工寮、C部分所示面積0.0003公頃之水塔均拆除，D部
分所示面積0.7497公頃之地上物予以剷除，並將上揭林地均返還
予原告。
被告壬○○○、辛○○、丑○○、己○○、庚○○、癸○○、戊○○應將坐落臺中縣和平鄉大甲溪事業區第65林班假18地號內如
附圖A部分所示面積0.0006公頃之工寮、B部分所示面積0.0003公
頃之水塔均拆除，假13地號面積0.0546公頃及假18地號內如附圖
C部分所示面積0.6233公頃之地上物予以剷除，並將上揭林地均
返還予原告。
被告甲○○應給付原告新臺幣壹拾壹萬玖仟柒佰陸拾貳元及自民
國95年10月17日起至清償日止，按年息百分之五計算之利息；被
告丁○○應給付原告新臺幣壹拾玖萬參仟捌佰陸拾參元及自民國
95年10月28日起至清償日止，按年息百分之五計算之利息；被告
壬○○○、辛○○、丑○○、己○○、庚○○、癸○○應給付原
告新臺幣貳萬零陸佰肆拾伍元及自民國95年11月22日起至清償日
止，按年息百分之五計算之利息。
被告甲○○應自民國95年10月17日起至前開第一項土地返還日止
，按年給付原告新臺幣壹萬陸仟零陸拾貳元；被告丁○○應自民
國95年10月28日起至前開第二項土地返還日止，按年給付原告新
臺幣捌仟伍佰捌拾陸元；被告壬○○○、辛○○、丑○○、己○○、庚○○、癸○○應自民國95年11月22日起至前開第三項土地
返還日止，按年給付原告新臺幣柒仟陸佰零參元。
原告其餘之訴駁回。
訴訟費用由被告甲○○負擔十分之四，由被告丁○○負擔十分之
三，由被告壬○○○、辛○○、丑○○、己○○、庚○○、癸○○共同負擔十分之二，餘由原告負擔。
本判決原告勝訴部分，於原告分別以新臺幣參拾萬貳仟元、新臺
幣貳拾萬伍仟元、新臺幣壹拾參萬壹仟元各為被告甲○○、丁○○及被告壬○○○、辛○○、丑○○、己○○、庚○○、癸○○
供擔保後，得假執行。
原告其假執行之聲請駁回。
    事實及理由
甲、程序方面：
    按訴狀送達後，原告不得將原訴變更或追加他訴。但請求之
    基礎事實同一，及擴張或減縮應受判決事項之聲明者，不在
    此限，民事訴訟法第255條第1項第2款、第3款分別定有明文
    。經查本件原告起訴時原聲明為：「(1)被告甲○○應將坐落
    臺中縣和平鄉大甲溪事業區第65林班假6地號內、6之1地號
    面積1.3300公頃（以實測為準）林地上之地上物予以拆除或
    剷除。並將上揭林地返還予原告。(2)被告丁○○應將坐落臺
    中縣和平鄉大甲溪事業區第65林班假16地號面積0.7000公頃
    （以實測為準）林地上之地上物予以拆除或剷除。並將上揭
    林地返還予原告。(3)被告壬○○○、辛○○、丑○○、己○○、庚○○、癸○○應將坐落臺中縣和平鄉大甲溪事業區第
    65林班假13、18地號面積0.6100公頃（以實測為準）林地上
    之地上物予以拆除或剷除。並將上揭林地返還予原告。(4)被
    告甲○○應給付原告新台幣（下同）119,762元及自起訴狀
    繕本送達翌日起至清償日止，按年息百分之5計算之利息；
    被告丁○○應給付原告193,863元及自起訴狀繕本送達翌日
    起至清償日止，按年息百分之5計算之利息；被告壬○○○
    、辛○○、丑○○、己○○、庚○○、癸○○應給付原告20
    ,645 元及自起訴狀繕本送達翌日起至清償日止，按年息百
    分之5計算之利息。(5)被告甲○○應自本起訴狀繕本送達翌
    日起至第1項土地返還日止，按年給付原告18,620元；被告
    丁○○應自本起訴狀繕本送達翌日起至第2項土地返還日止
    ，按年給付原告9,800元；被告壬○○○、辛○○、丑○○
    、己○○、庚○○、癸○○應自本起訴狀繕本送達翌日起至
    第3項土地返還日止，按年給付原告8,540元。」，嗣於本件
    訴訟進行中將系爭假13、18地號土地之實際耕作者戊○○追
    加為被告，並請求被告戊○○應將坐落臺中縣和平鄉大甲溪
    事業區第65林班假18地號內如附圖A部分所示面積0.0006公
    頃之工寮、B部分所示面積0.0003公頃之水塔均拆除，假13
    地號面積0.0546公頃及假18地號內如附圖C部分所示面積
    0.6233公頃之地上物予以剷除，並將上揭林地均返還予原告
    ；原告復依本院會同兩造及國立臺灣大學生物資源暨農學院
    實驗林管理處承辦人員於民國（下同）96年3月29日履勘現
    場，而實際測量占用範圍之結果，將上開相當於租金之不當
    得利請求，依序變更為每年給付20,077元、10,732元及9,50
    3元，本院審酌原告上開訴之變更情形，核與首揭法條規定
    相符，應予准許，合先敘明。
乙、實體方面：
一、原告起訴主張：坐落臺中縣和平鄉大甲溪事業區第65林班假
    6地號、假6之1地號土地；假16地號土地；假13地號、假18
    地號土地均係位於德基水庫集水區域內之陡坡農用地即超限
    利用地，分別由原告出租上開假6地號及假6之1地號土地予
    被告甲○○，租期自77年10月1日起至85年6月16日止；另出
    租上開假16地號土地予被告丁○○，租期自59年10月1日起
    至68年9月30日止；另出租上開假13地號、假18地號土地予
    訴外人子○○，租期自77年10月1日起至85年6月16日止，均
    用以實施造林，惟上開租約期限屆滿後，訴外人子○○業於
    95年2月2日死亡，而被告壬○○○、辛○○、丑○○、己○○、庚○○、癸○○為子○○之繼承人，被告戊○○則為系
    爭假13地號及假18地號林地之現耕作人，而上開其餘系爭林
    地亦均由被告等人繼續使用迄今。另原告與被告丁○○、被
    告甲○○、訴外人子○○間並曾分別立有臺灣省國有森林用
    地出租造林契約書或臺灣省德基水庫集水區域內國有森林用
    地出租造林契約書，依該租賃契約書約定「林務局因政府政
    策需要，停止出租造林地時，得終止租約，租地造林人不得
    異議…」，及依照臺灣省政府82年6月17日府業林字第16306
    0號公告之行政院核定「德基水庫集水區陡坡農用地（超限
    利用地）處理方案」所示：「德基水庫集水區陡坡農用地（
    超限利用地），經就國土保安、水庫壽命、農民生計及社會
    安全各層面綜合檢討，權衡利弊得失，應予收回造林」及「
    自公告第四年開始，終止租約強制收回林地，並不予任何補
    償」等之林業政策及法令，故原告自得終止系爭林地租約。
    此外系爭林地依民法第451條之規定，本件兩造間之租賃契
    約已視為不定期限繼續契約，原告亦得依同法第450條第2項
    隨時終止契約，原告除於86年及88年間曾以存證信函通知被
    告甲○○、丁○○及訴外人子○○就承租之系爭林地改正實
    施造林及終止租約外，並以本件起訴狀繕本、及95年11月14
    日民事追加暨更正狀送達被告時，再作為終止兩造間契約之
    意思表示。綜上所陳，原告與被告間之系爭出租造林契約既
    已終止，被告自負有將所承租林地上之地上物拆除或剷除並
    返還所承租林地之義務，為此爰依租賃物返還請求權及所有
    物返還暨除去妨害請求權之規定，請求被告將系爭林地上之
    地上物拆除或剷除，返還系爭林地予原告。又被告甲○○另
    積欠原告歷年來租金（果實分收代金）共計119,762元，被
    告丁○○積欠原告歷年來租金（果實分收代金）共計193,86
    3元，訴外人子○○則積欠原告歷年來租金（果實分收代金
    ）共計20,645元，自應依約給付；另系爭林地租約既已終止
    ，被告等仍繼續占有系爭林地，即屬無權占有，則原告顯受
    有相當於租金之不當得利，爰依不當得利之法律關係，以鄰
    近已登錄林地之申報地價每平方公尺14元之年息10%計算，
    請求被告按年給付原告相當於租金之不當得利，則被告甲○○部分為每年20,077元（14,341×14×10%＝20,077，元以
    下四捨五入）、被告丁○○部分為每年10,732元（7,666×1
    4×10%＝10,732）、被告壬○○○、辛○○、丑○○、己○○、庚○○、癸○○部分則為每年9,503元（6,788×14×10
    %＝9,503），原告一併請求之等語。並聲明：(1)被告甲○○
    應將坐落臺中縣和平鄉大甲溪事業區第65林班假6地號內如
    附圖A部分所示面積0.0228公頃、B部分所示面積0.0061公頃
    之工寮、D部分所示長138公尺之單軌車道、假6之1地號內如
    附圖B部分所示長69.5公尺之單軌車道均拆除；及將假6地號
    內如附圖C部分所示面積1.1031公頃、假6之1地號內如附圖A
    部分所示面積0.3021公頃之果樹均剷除，並將上揭林地均返
    還予原告。(2)被告丁○○應將坐落臺中縣和平鄉大甲溪事業
    區第65林班假16地號內如附圖A部分所示面積0.0109公頃之
    工寮、B部分所示面積0.0057公頃之工寮、C部分所示面積0.
    0003公頃之水塔均拆除，D部分所示面積0.7497公頃之果樹
    剷除，並將上揭林地均返還予原告。(3)被告壬○○○、辛○○、丑○○、己○○、庚○○、癸○○、戊○○應將坐落臺
    中縣和平鄉大甲溪事業區第65林班假18地號內如附圖A部分
    所示面積0.0006公頃之工寮、B部分所示面積0.0003公頃之
    水塔均拆除，假13地號面積0.0546公頃之果樹、假18地號內
    如附圖C部分所示面積0.6233公頃之果樹均剷除，並將上揭
    林地均返還予原告。(4)被告甲○○應給付原告119,762元及
    自起訴狀繕本送達翌日起至清償日止，按年息百分之5計算
    之利息；被告丁○○應給付原告193,863元及自起訴狀繕本
    送達翌日起至清償日止，按年息百分之5計算之利息；被告
    壬○○○、辛○○、丑○○、己○○、庚○○、癸○○應給
    付原告20,645元及自起訴狀繕本送達翌日起至清償日止，按
    年息百分之5計算之利息。(5)被告甲○○應自本起訴狀繕本
    送達翌日起至第1項土地返還日止，按年給付原告20,077元
    ；被告丁○○應自本起訴狀繕本送達翌日起至第2項土地返
    還日止，按年給付原告10,732元；被告壬○○○、辛○○、
    丑○○、己○○、庚○○、癸○○應自本起訴狀繕本送達翌
    日起至第3項土地返還日止，按年給付原告9,503元。(6)並願
    供擔保請准宣告假執行。
二、被告則以下列理由以資抗辯：
  (一)被告甲○○答辯稱：不同意將系爭土地返還給原告。
  (二)被告丁○○則以：政府政策為暫緩林地之收回，欲待相關法
    令完成配套後，始重新展開國土復育造林之工作，因目前法
    規未臻完善，林務局亦未盡應有管理之責，造成目前許多爭
    議，故不同意將土地拆還給原告，希望可以繼續承租等語置
    辯。
  (三)被告壬○○○、辛○○、丑○○、己○○、庚○○、癸○○
    、戊○○則以：系爭假13地號及假18地號林地目前是被告戊○○在使用，原告要造林，但水果本來就是造林的植物，若
    要砍樹豈非矛盾，希望鈞院符合政府政策，暫緩處理，讓被
    告先自行種植林木，待林木成長為林後，再淘汰果樹等語置
    辯。以上被告並均聲明：原告之訴駁回。
三、本件兩造不爭執事項：
  (一)坐落臺中縣和平鄉大甲溪事業區第65林班內假6地號、假6之
    1地號、假16地號、假13地號、假18地號之土地，均係位於
    德基水庫集水區域內之國有林地。
  (二)原告曾將系爭假6地號、假6之1地號土地出租與被告甲○○
    ，另將系爭假13地號、假18地號土地出租與被告壬○○○、
    辛○○、丑○○、己○○、庚○○、癸○○之被繼承人子○○，租期均自77年10月1日起至85年6月16日止，並簽有台灣
    省德基水庫集水區域內國有森林用地出租造林契約書。
  (三)原告將系爭假16地號土地出租與被告丁○○，租期自59年10
    月1日起至68年9月30日止，並簽有台灣省國有森林用地出租
    造林契約書。
  (四)原告曾於86年4月23日、88年1月7日以梨山郵局第164號、第
    174號存證信函，送達於被告甲○○。
  (五)原告曾於86年4月23日、88年1月6日以梨山郵局第128號、第
    50號存證信函，送達於被告丁○○。
  (六)原告曾於86年4月23日、88年1月7日以梨山郵局第130號、第
    178號存證信函，送達於子○○。
  (七)子○○死亡後，系爭契約權利義務由被告壬○○○、辛○○
    、丑○○、己○○、庚○○、癸○○繼承。
  (八)依原告起訴狀所附歷年積欠政府果實分收代金明細記載，被
    告甲○○積欠租金119,762元、被告丁○○積欠租金193,863
    元、被告壬○○○、辛○○、丑○○、己○○、庚○○、癸○○積欠租金20,645元。
  並有契約書影本、存證信函暨回執影本、歷年積欠果實分收代
  金明細表、現場照片及土地登記簿謄本影本等件附卷可稽，足
  堪為本件判斷之基礎。
四、本件兩造爭執所在厥為：(一)本件租約是否業經原告合法終止
    ，於何時終止？(二)原告請求被告甲○○、丁○○、壬○○○
    、辛○○、丑○○、己○○、庚○○、癸○○給付果實之分
    收代金與相當於租金之不當得利部分是否有據？其主張之金
    額是否有理由？茲說明如下：
  (一)按租賃期限屆滿後，承租人仍為租賃物之使用收益，而出租
    人不即表示反對之意思者，視為以不定期限繼續契約。民法
    第451條定有明文。次按未定期限者，各當事人得隨時終止
    契約，民法第450條第2項前段亦有明文。而解除權之行使，
    應向他方當事人以意思表示為之，民法第258條第1項定有明
    文，此於當事人依法律之規定終止契約者準用之，同法第
    263條亦有明文。查本件兩造所訂之「國有森林用地出租造
    林契約書」第10條及「臺灣省德基水庫集水區域內國有森林
    用地出租造林契約書」第9條固約定承租人如需繼續租用，
    應依台灣省國有林事業區出租造林地管理辦法第13條規定，
    於租期屆滿前3個月，聲請林務局續租，逾期視為放棄，期
    滿由林務局收回林地，承租人不得異議。惟被告甲○○、丁○○及訴外人子○○於租期屆滿後，仍續就該林地為使用收
    益，原告並未表示異議並於期滿後收回租地，依據首揭規定
    ，原告與被告甲○○、丁○○及訴外人子○○間即視同以不
    定期限繼續契約。原告得依民法第450條第2項前段規定隨時
    終止租約。
  (二)次查，原告與被告間所訂「國有森林用地出租造林契約書」
    第11條及「臺灣省德基水庫集水區域內國有森林用地出租造
    林契約書」第10條約定：「本契約書未定事項承租人完全同
    意依照臺灣省森林用地出租造林辦法台灣省國有林事業區內
    濫墾清理計畫及林務局有關法令辦理」，而依照臺灣省國有
    林地事業區出租造林管理辦法第3條第2項規定：「林務局因
    政府政策需要停止出租造林地時，得終止租約，租地造林人
    不得異議，所造林木得依約分收或予補償」，前臺灣省政府
    於82年12月3日公告：「自第四年開始，終止租約強制收回
    林地，並不予任何補償」等語，又於「臺灣省德基水庫集水
    區域內國有森林用地出租造林契約書」第12條約定：「涉及
    或屬查定列為超限利用地者，其租賃期限截止於84年6月30
    日，租期屆滿前將超限利用地交回者，於發給轉業救助金時
    ，亦同時終止租約，剩餘部分（非超限利用地部分），另訂
    租約。」並另戳記「配合臺灣省政府公告『德基水庫集水區
    陡坡農用地處理事宜』日期，租賃期限延長至85年6月16日
    止」等語，而依原告主張被告甲○○承租之土地中，有0.36
    公頃之土地坡度過百分之55，被告丁○○承租之土地中，有
    0.55公頃土地坡度超過百分之55，被告壬○○○、丑○○、
    己○○、庚○○、癸○○、辛○○為訴外人子○○之繼承人
    ，其所承租土地中有0.5公頃之土地坡度超過百分之55等情
    ，此為被告所不爭執，原告主張本件有上開『德基水庫集水
    陡坡農用地處理方案』之適用，應屬可採。本件被告既未依
    規定造林，則原告依前揭林業政策及法令終止租約，應屬有
    據。復查，原告於86年4月23日分別以梨山郵局第164、128
    、130號存證信函請求被告依約改正實施造林等情，有存證
    信函影本在卷可稽，並為兩造所不爭執，自堪信為真實，足
    認系爭租約書所載租期屆滿後，被告仍繼續占有使用系爭土
    地，原告不即表示反對之意思，應認原告與被告就系爭土地
    ，視為以不定期限繼續契約。且原告主張已於88年1月6日及
    7日分別以梨山郵局第50號及第174、178號存證信函向被告
    丁○○、甲○○及訴外人子○○表示終止租約等情，業據其
    提出存證信函影本及回執影本為證，且被告對此亦不爭執，
    足認兩造就系爭土地之租賃關係於88年1月間已然終止。
  (三)又按承租人於租賃關係終止後，應返還租賃物，民法第455
    條前段定有明文。再按所有人對於無權占有或侵奪其所有物
    者，得請求返還之。對於妨害其所有權者，得請求除去之。
    有妨害其所有權之虞者，得請求防止之，民法第767條定有
    明文。查本件原告既已終止其與被告就系爭林地之租賃關係
    ，被告即負有返還系爭林地之義務，而被告迄今仍占有使用
    系爭林地，即屬無權占有，則原告請求被告拆除坐落系爭林
    地之地上物及除去坐落系爭土地之農作物，並將土地返還原
    告，為有理由，應予准許。
  (四)再按無法律上之原因而受利益，致他人受損害者，應返還其
    利益，雖有法律上之原因，而其後已不存在者，亦同，民法
    第179條定有明文。又按無權占有他人土地，可能獲得相當
    於租金之利益，係屬社會通常之觀念（最高法院61年度台上
    字第1695號判例參照）。查系爭租約書之租賃關係既已消滅
    ，被告繼續占有系爭土地，即屬無權占有，並獲有相當於租
    金之利益，是原告請求被告返還相當於租金之不當得利，應
    有所據。又耕地地租不得超過地價百分之8，土地法第110條
    定有明文。系爭林地均為未登錄之國有森林用地，為農業發
    展條例第3條第11款所稱之耕地，從而自有土地法第110條規
    定之適用。原告於終止契約後，被告甲○○、丁○○及訴外
    人子○○之繼承人即被告壬○○○、丑○○、己○○、庚○○、癸○○、辛○○等仍占用系爭林地耕作已無法律上原因
    ，且被告受有利益，與原告無從使用系爭林地而受損害間有
    因果關係，合於民法第179條規定，至原告收回林地後之用
    途為何，要與成立要件無涉；然查，系爭林地之鄰地即臺中
    縣和平鄉○○段2地號林地之93年1月申報地價為每平方公尺
    14元，有該地號之土地登記謄本影本一份在卷可稽，以之作
    為系爭林地之申報地價，應屬可採。本院審酌上開土地法之
    規定、被告等使用系爭林地之用途乃係種植水蜜桃、柿子、
    梨樹等經濟作物、系爭耕地之原租金、系爭林地所處之位置
    與地目等情形，認被告等無權占用系爭林地所受之利益以按
    年以前開申報地價百分之8計算為適當。則被告甲○○占有
    使用系爭假6地號及假6之1地號林地共14341平方公尺（即
    11320+3021=14341），所受利益為每年16,062元（其計算方
    式為：14341×14×8﹪＝16062，元以下四捨五入），被告
    丁○○占有使用系爭假16地號林地共7666平方公尺，所受利
    益為每年8,586元（其計算方式為：7666×14×8﹪＝8586，
    元以下四捨五入），被告壬○○○、丑○○、己○○、庚○○、癸○○、辛○○占有使用系爭假13地號及假18地號林地
    共6788平方公尺（即546+6242=6788），所受利益為每年7,6
    03元（其計算方式為：6788×14×8﹪＝7603，元以下四捨
    五入）。從而，原告此部分請求被告甲○○應自起訴狀繕本
    送達之翌日（即95年10月17日）起至系爭假6地號及假6之1
    地號林地返還日止，按年計算之不當得利16,062元；被告丁○○應自起訴狀繕本送達之翌日（即95年10月28日）起至系
    爭假16地號林地返還日止，按年計算之不當得利8,586元；
    被告壬○○○、辛○○、丑○○、己○○、庚○○、癸○○
    應自起訴狀繕本送達之翌日（即95年11月22日）起至系爭假
    13地號及假18地號林地返還日止，按年計算之不當得利7,60
    3元，應屬有據，超過部分即不應准許。
伍、綜前所述，系爭租約既經原告合法終止，則被告等占有使用
    系爭林地，乃為無權占有。而國有財產撥給各地國家機關使
    用者，名義上雖仍為國有，實際上即為使用機關行使所有人
    之權利，故對於是類財產之管理方面，應由管領機關起訴或
    應訴，代國家主張所有權人之權利（最高法院93年度台上字
    第2105號判決參照）。原告為系爭國有森林用地之管理人，
    則原告本於所有物除去侵害及返還請求權，訴請(1)被告甲○○應將坐落臺中縣和平鄉大甲溪事業區第65林班假6地號內
    如附圖A部分所示面積0.0228公頃、B部分所示面積0.0061公
    頃之工寮、D部分所示長138公尺之單軌車道、假6之1地號內
    如附圖B部分所示長69.5公尺之單軌車道均拆除；及將假6地
    號內如附圖C部分所示面積1.1031公頃及假6之1地號內如附
    圖A部分所示面積0.3021公頃之地上物予以剷除，並將上揭
    林地均返還予原告。(2)被告丁○○應將坐落臺中縣和平鄉大
    甲溪事業區第65林班假16地號內如附圖A部分所示面積0.010
    9公頃之工寮、B部分所示面積0.0057公頃之工寮、C部分所
    示面積0.0003公頃之水塔均拆除，D部分所示面積0.7497公
    頃之地上物予以剷除，並將上揭林地均返還予原告。(3)被告
    壬○○○、辛○○、丑○○、己○○、庚○○、癸○○、戊○○應將坐落臺中縣和平鄉大甲溪事業區第65林班假18地號
    內如附圖A部分所示面積0.0006公頃之工寮、B部分所示面積
    0.0003公頃之水塔均拆除，假13地號面積0.0546公頃及假18
    地號內如附圖C部分所示面積0.6233公頃之地上物予以剷除
    ，並將上揭林地均返還予原告，洵屬有據。另原告基於兩造
    間終止前之租賃契約關係，請求被告清償所積欠之租金，皆
    屬有理由；另基於不當得利之法律關係，請求被告甲○○應
    自95年10月17日起至系爭假6地號及假6之1地號林地返還日
    止，按年計算之不當得利16,062元；被告丁○○應自95年10
    月28日起至系爭假16地號林地返還日止，按年計算之不當得
    利8,586元；被告壬○○○、辛○○、丑○○、己○○、庚○○、癸○○應自95年11月22日起至系爭假13地號及假18地
    號林地返還日止，按年計算之不當得利7,603元，為有理由
    ，逾此部分之請求，則無理由，應予駁回。
陸、原告陳明願供擔保，請准宣告假執行，經核於法相合，爰酌
    定相當之擔保金，併予准許宣告之。至原告敗訴部分，其假
    執行之聲請失所附麗，應予駁回。
柒、本事件已臻明確，兩造其餘攻擊防禦方法及舉證核與判決結
    果不生影響，無庸一一論列敘明。
據上論結，本件原告之訴為一部有理由，一部無理由，依民事訴
訟法第79條、第85條第1項但書、第390條第2項，判決如主文。
中　　華　　民　　國　　96　　年　　9 　　月　　21　　日
                  民事第三庭    法  官  夏一
上正本係照原本作成。
如對本判決上訴，須於判決送達後20日內向本院提出上訴狀。
中　　華　　民　　國　　96　　年　　9 　　月　　21　　日
                                書記官  莊玉惠
